【裁判字號】    89,易,2540
【裁判日期】    900427
【裁判案由】    竊盜
【裁判全文】
臺灣臺北地方法院刑事判決
    公  訴  人  臺灣臺北地方法院檢察署檢察官
    被      告  丙○○
    指定辯護人  乙○
右列被告因偽造有價證券、竊盜等案件，經檢察官提起公訴（八十九年度偵字第五八
五０、七０九一、九七七二、九九四０、一八九一三號），乙○判決如左：
    主  文
丙○○意圖為自己不法之所有，以詐術使人將本人之物交付，累犯，處有期徒刑柒月
。又連續意圖供行使之用，而偽造有價證券，累犯，處有期徒刑伍年陸月。又連續行
使偽造之有價證券，累犯，處有期徒刑參年。又意圖為自己不法之所有，而竊取他人
之動產，累犯，處有期徒刑柒月。扣案如附表所示之偽造公益彩券貳拾肆張及未扣案
之偽造中獎拾萬元公益彩券壹張沒收。應執行有期徒刑柒年陸月。扣案如附表所示之
偽造公益彩券貳拾肆張及未扣案之偽造中獎拾萬元公益彩券壹張沒收。
    事  實
一、丙○○於民國八十三年間因誣告案件，經臺灣士林地方法院判處有期徒刑七月，
    嗣經臺灣高等法院駁回上訴確定，甫於八十六年二月十八日執行完畢，竟仍不知
    悔改，復有左列犯行：
（一）丙○○於八十九年一月十七日下午八時三十分許，在臺北市○○○路○段總督
      戲院門口處，向販賣中華民國公益彩券（下稱公益彩券）之卓玲娟購買一本（
      二百五十張）公益彩券，並交付新臺幣（下同）四萬九千元及以一張中獎一千
      元之公益彩券抵同額現金，以此方式取得卓玲娟之信任後，於翌日即八十九年
      一月十八日晚間，竟意圖為自己不法所有，隱暪其無支付價金之意願，至上址
      向卓玲娟詐稱欲購買連號之公益彩券二至四本，卓玲娟因前日交易正常乃陷於
      錯誤而應允出售，惟表示要回去拿，丙○○則請卓玲娟將公益彩券交予由不知
      情之蘇尹石代轉，卓玲娟遂於同年月十九日下午二時許，依約持公益彩券四本
      ，至臺北市松山區○○○路○段二五六巷三十六號蘇尹石住處交付予蘇尹石，
      蘇尹石並於同日下午三時許，在前揭其住處，轉交該等公益彩券予丙○○，丙
      ○○於詐得彩券後，未給付價金予蘇尹石或卓玲娟即避不見面，卓玲娟始知受
      騙。
（二）丙○○又另基於意圖供行使之用並概括犯意，於八十九年三月一日至同年月十
      二日下午一時許間某時，在臺北市○○區○○路二段二六五號二樓及四樓其居
      住處，以將其前自不詳人處取得未中獎之公益彩券刮刮樂部分金額剪下後，黏
      貼於附表編號一、二所示號碼之公益彩券刮刮樂區或將其前自不詳人處取得未
      中獎之彩券幸運獎部分之號碼剪下後，黏貼於附表編號三所示號碼之公益彩券
      幸運獎區之號碼上等方式，偽造附表編號一、二、三之中獎金額分別為一千元
      、五千元及五萬元之公益彩券，並於同年月十二日下午一時許，持前揭三張偽
      造之公益彩券，往至臺北市○○○路、伊通街口處，向適在該處販賣公益彩券
      之李黃鈺齡詐稱此三張公益彩券均為中獎彩券，欲兌換等值之公益彩券而行使
      之，李黃鈺齡不疑，遂以其所有之真正公益彩券四百張兌換附表編號三所示之
      偽造公益彩券，以真正公益彩券四十張兌換附表編號二所示之偽造公益彩券，
      以真正公益彩券十張兌換附表編號一所示之偽造公益彩券，丙○○計詐得四百
      五十張公益彩券後離去，嗣李黃鈺齡發現前揭所收受之附表編號一至三公益彩
      券三張係經黏貼，始知受騙。
（三）丙○○再承前揭意圖供行使之用之概括犯意，於同年三月十三日某時，在前揭
      其住處，以將其前取得未中獎之公益彩券刮刮樂部分金額剪下後，黏貼於附表
      編號九至十二之公益彩券刮刮樂區，偽造如附表編號九至十二所示之中獎金額
      為一萬元或五千元不等之公益彩券，並於同年月十五日中午十二時許，持前揭
      偽造之公益彩券，往至臺北市○○○路○段一號前（尚未行使），適遇在該處
      販賣公益彩券之詹澤熞，乃另行起意，意圖為自己不法之所有，基於行使偽造
      有價證券之概括犯意，向詹澤熞詐稱，其有一張中獎金額為十萬元之公益彩券
      ，欲以之兌換八十張公益彩券，並持不詳姓名人偽造中獎金額為十萬元公益彩
      券一張（未扣案）予詹澤熞觀看而行使之，詹澤熞觀後認該公益彩券有切割痕
      跡遂起疑心，虛稱稍後始能調得八十張公益彩券，並利用丙○○取回該偽造中
      獎金額十萬元之公益彩券暫離去之際報警處理，迨同日下午二時三十分許，丙
      ○○返回上址，詹澤熞依約交付五百二十八張公益彩券予丙○○，丙○○並將
      彩券置入其手提袋內之際，為員警當場查獲，並在丙○○斯時所著上衣口袋內
      扣得附表編號九至十二號之偽造公益彩券四張。
（四）丙○○復承前揭意圖供行使之用之概括犯意，先於同年四月一日下午一時許，
      在臺北市○○○路○段五十號大亞百貨東側人行道天橋下方，向姚明吉購得公
      益彩券十張，以將其中未中獎公益彩券幸運獎部分之號碼剪下後，黏貼於附表
      編號十三至二十號之公益彩券幸運獎區號碼上之方式，偽造附表編號十三至二
      十號公益彩券第四期幸運獎各該中獎號碼，獎金三千元者五張，五千元者三張
      ，並於同日下午四時許，往至前揭大亞百貨東側人行道天橋下，持前揭偽造之
      公益彩券八張，向姚明吉佯稱為中獎之公益彩券，欲外加六百元兌換一本計二
      百五十張之公益彩券而行使之，姚明吉不疑，遂交付公益彩券一本二百五十張
      予丙○○，丙○○得手後，認姚明吉年老易欺，遂向姚明吉取得電話號碼，於
      同日返回前揭住處，再承前揭意圖供行使之用之概括犯意，以將前揭二百五十
      張公益彩券其中未中獎之幸運獎部分之號碼剪下後，黏貼於附表編號二十一號
      之彩券幸運獎區之號碼上之方式，偽造附表編號二十一號之公益彩券號碼為中
      獎五萬元之號碼，並於翌日即八十九年四月二日下午三時許，以電話與姚明吉
      連絡，偽稱有中獎的五萬元公益彩券擬兌換，姚明吉因其前取得附表編號十三
      至二十之偽造公益彩券，經其妻檢視後認定係偽造，遂虛予允諾，並於同日下
      午四時許報警處理，迨於同日下午五時許，丙○○依約至前揭大亞百貨東側人
      行道天橋處，持附表編號二十一之偽造公益彩券向姚明吉兌換得一百一十九張
      公益彩券而行使之，得手後欲離去之際，為警當場查獲，並扣得由姚明吉提出
      之附表編號十三至二十一之偽造公益彩券九張，再由被告偕同警方至前揭其住
      處，搜扣得向姚明吉詐得之公益彩券及該等公益彩券中獎後兌換得之彩券共二
      百八十六張。
（五）丙○○又承前揭意圖供行使之用之概括犯意，於八十九年三、四月間，在前揭
      其住處，以將其前自不詳人處取得未中獎之公益彩券刮刮樂部分金額剪下後，
      黏貼於附表編號八之公益彩券上刮刮樂區或將其前自不詳人處取得未中獎之公
      益彩券幸運獎部分之號碼剪下後，黏貼於附表編號四至七所示號碼之公益彩券
      幸運獎區之號碼上之方式，偽造附表編號四至八之公益彩券。
（六）丙○○再承前揭行使偽造有價證券之概括犯意，於同年五月十日中午十二時許
      ，持不詳姓名人偽造幸運獎號碼如附表編號二二至二四號之第五期公益彩券幸
      運獎半聯三張，往至臺北市○○○路○段七十巷巷口處，向在該處販賣公益彩
      券之蔡金蓮詐稱該三張公益彩券各中獎五千元計一萬五千元，要求兌換等值之
      公益彩券，蔡金蓮不疑，乃如數交付公益彩券計一百五十張（每張一百元），
      丙○○得手後即行離去，迨蔡金蓮發現附表編號二十二至二十四之公益彩券有
      異，始知受騙。嗣於八十九年五月十一日下午八時四十分許，李黃鈺齡在臺北
      市中山區○○○路四０一號前發現丙○○而報警查獲，並扣得由李黃鈺齡提出
      之附表編號一至三偽造公益彩券三張、且在丙○○身上搜扣得附表編號四至八
      號之偽造公益彩券五張，員警並於同日通知蔡金蓮到警局指認，另扣得由蔡金
      蓮提出之附表編號二二至二四偽造公益彩券。
（七）丙○○又另行起意，於八十九年四月二十一日下午七時許，與友人吳水中及廖
      主二，在台北市萬華區○○○路○段一七八號吳水中經營之「全福彩券行」內
      飲酒，嗣同日下午七時三十分許，吳水中至該址對面統一超商買酒供續飲時，
      丙○○竟意圖為自己不法所有，趁尚在店中之廖主二背對其修理電燈不知之際
      ，徒手竊取吳水中所有、置放店中之黑色手提包一只（內裝有公益彩券三千張
      、捷運公車票一張、殘障手冊一張、彩券經銷證一張、已中獎公益彩券一千元
      四張、五千元二張、二百元一百八十張、現金千元鈔十八萬元、百元鈔約六千
      元、零錢約二、三百元），得手後即搭計乘車離去現場，並將前揭提包內之公
      益彩券盡數刮完，中獎者持向他彩券商兌換，未中獎者則予丟棄，嗣於八十九
      年九月十三日下午七時三十分許，在臺北市○○路與武昌街口處，為吳水中發
      現丙○○報警查獲。
二、案經臺北市政府警察局大安分局、中正第一分局、中山分局及松山分局報請臺灣
    臺北地方法院檢察署檢察官偵查起訴。
    理  由
一、訊據被告丙○○對於右揭事實除伊不是跟卓玲娟拿的，伊是跟蘇尹石拿的，伊沒
    有拿十萬元的彩券給詹澤熞看，蔡金蓮部分沒有去換，吳水中部分沒有拿現金十
    八萬元等情外，餘均坦承不諱。經查，
（一）事實一（一）之部分，被告丙○○於乙○審理除認為伊是向蘇尹石拿公益彩券
      ，所以錢應該給蘇尹石乙節外，餘均自白不諱，並經證人卓玲娟於警訊、偵查
      及審理時指訴歷歷，核與證人蘇尹石於警訊、偵查及證人即蘇尹石之妻蔡蘭
      於偵查時之指證大致相符，雖被告為前揭辯解，惟其亦自承並不打算付錢等語
      ，是被告此部分詐欺犯行要可認定。
（二）事實一（二）之部分，業經被告丙○○於警訊及乙○審理時自白不諱，核與證
      人李黃鈺齡之指證大致相符，並有附表編號一至三之偽造公益彩券附卷足憑（
      見甲○八十九年度偵字第九九四０號第十六頁），是被告此部分之犯行要可認
      定。
（三）事實一（三）之部分，訊據被告雖自陳有向詹澤熞換公益彩券等情無訛，惟矢
      口否認涉有此部分之犯行，辯稱：伊沒有拿十萬元之假彩券，是伊朋友說要伊
      幫他換，五百二十八張沒有放進伊的袋子中，附表編號九至十二之偽造彩券是
      自己貼起來看的云云，惟查，此部分之事實業據證人詹澤熞指證稽詳，且有贓
      物領據附卷可佐（見八十九年度偵字第五八五０號卷第十三頁），參以被告陳
      稱：伊有於同年月十四日向詹澤熞兌換過二萬八千元，不過那都是真的彩券（
      見前揭偵卷第七頁反面），審理時陳稱：有拿真的去和詹澤熞換過三次等語，
      此均核與證人詹澤熞證稱：被告於十四日向伊兌換過二萬八千元之現金，但那
      些彩券都是真的等語（見前揭偵卷第十頁反面、第十一頁）相符，參以被告陳
      稱：有向詹澤熞買過彩券及兌過獎金，沒有過節等語（見前揭偵卷第九頁反面
      ），是若詹澤熞並未看到偽造中獎金額為十萬元之公益彩券，何有起疑報警之
      舉？又附表編號九至十二之偽造公益彩券若非意圖供行使之用，被告何需勞費
      為此精密剪貼，又有隨身攜帶之理？是被告前揭所辯，俱不足採信，此部分之
      犯行要可認定。
（四）事實一（四）之部分，業經被告丙○○於警訊及乙○審理時自白不諱，雖偵查
      中改供稱：未取得二百五十張及一百十九張之彩券云云，惟被告前揭自白核與
      證人姚明吉於警訊、偵查及乙○審理時之指證大致相符，並有姚明吉領回一百
      十九張公益彩券之贓物領據附卷可稽（見八十九年度偵字第七０一九號第二十
      六頁）、附表編號十三至二十一之偽造公益彩券扣案可佐，且扣案之公益彩券
      經檢察官勘驗檢查號及號碼，製有勘驗筆錄足憑（見前揭偵卷第六十一頁），
      是被告之前揭自白核與事實相符，要可採信，此部分之犯行應可認定。
（五）事實一（五）之部分，業經被告丙○○於偵查及乙○審理時自白不諱，並有附
      表編號四至八之偽造公益彩券附卷足憑，此核與被告前揭自白相符，是被告此
      部分之犯行要可認定。
（六）事實一（六）之部分，雖被告矢口否認涉有此部分之犯行，辯稱：伊沒有向蔡
      金蓮換公益彩券云云，惟查，此部分之事實業據證人蔡金蓮指證稽詳，並有附
      表編號二二至二四之偽造公益彩券附卷足憑 (見八十九年度偵字第九九四０號
      卷第十五頁），參以蔡金蓮於八十九年五月十日被詐換公益彩券，於翌日即八
      十九年五月十一日即至警察局指證，復徵諸被告自陳認識蔡金蓮等語，蔡金蓮
      應無誤指之可能，是被告所辯，要無足採，被告此部分之犯行要可認定。
（七）事實一（七）之部分，訊據被告除取走手提包內之彩券數量及物品外，餘均坦
      承不諱，辯稱：伊只有帶走一千五百張，是吳水中跟警察叫伊寫三千張的，包
      包中只有殘障手冊、捷運票云云，經查，右揭事實除被告之部分自白外，並為
      證人吳水中指述歷歷，且為證人廖主二指證無訛，此均核與被告前揭之部分自
      白相符，至被告所竊之黑色手提包內之物，雖被告陳稱：只有彩券一千五百張
      ，及殘障手冊、捷運票云云，惟證人吳水中陳稱：手提包內之公益彩券真正有
      十二本多，一本二百五十張，應有三千多張，但是當初在派出所算三十萬元和
      解，、、、那天出門前，伊有算伊袋子裡面有十四本多，有一本把它放在伊另
      一家店，喝酒時有人來買一本彩券，所以應剩十二本多，黑色袋子裡面除了彩
      券還有十八萬元，捷運車票一張、殘障手冊一張、彩券經銷證一張、刮中的立
      即獎一千元四張、五千元二張，因為伊天天帶在身邊，所以確認有這些東西，
      帶十八萬元是準備隨時讓人家兌換獎金，殘障手冊、彩券經銷證是販賣時一定
      要帶的，伊有二個店，每天要接班時都會帶著包包去跟店員算錢，伊就會把中
      獎的拿回，並算現金給店員，所以伊確定袋子裡有十八萬、彩券經銷證、與立
      即獎這些東西等語 (見乙○九十年三月一日訊問筆錄），而證人廖主二證稱:
      從四點多到丙○○拿走手提袋，吳水中的手提袋有打開過，有一個伯伯來跟他
      拿一本彩券，有拿現金給吳水中，多少錢伊不知道，吳水中把錢放在同一個黑
      色袋子裡，伊有看到，、、吳水中平時手提包不離手等語 (見九十年三月八日
      訊問筆錄），廖主二亦陳稱多少錢伊不知道等語，足認其陳述並無偏頗之虞，
      而可採信，而廖主二之證述核與吳水中所陳大致相符，參以吳水中所述與彩券
      經銷商之交易習慣吻合，復觀諸廖主二證稱吳水中平時手提包不離手等語，是
      可認被告當日竊走之黑色手提包內確有被害人指稱之物乙節，要可認定，是被
      告所辯，顯係卸責之詞，要無足採，被告此部分之犯行要可認定。
二、核被告丙○○所為，其中事實一（一）之部分，係犯刑法第三百三十九條第一項
    之詐欺取財罪；事實一（二）之部分，係犯刑法第二百零一條第一項之意圖供行
    使之用，而偽造有價證券罪；事實一（三）之部分，其中偽造編號九至十二之公
    益彩券，係犯刑法第二百零一條第一項之意圖供行使之用，偽造有價證券罪；持
    偽造中獎十萬元公益彩券向詹澤熞詐換公益彩券之行為，係犯刑法第二百零一條
    第二項之行使有價證券罪；事實一（四）之部分，係犯刑法第二百零一條第一項
    之意圖供行使之用，偽造有價證券罪；事實一（五）之部分，係犯刑法第二百零
    一條第一項之意圖供行使之用，偽造有價證券罪；事實一（六）之部分，係犯刑
    法第二百零一條第二項之行使偽造有價證券罪；事實一（七）之部分，係犯刑法
    第三百二十條第一項之竊盜罪。被告行使偽造有價證券，當然包含詐欺性質，不
    另論詐欺取財罪及詐欺取財未遂罪，而被告行使偽造有價證券之低度行為，為意
    圖供行使之用，偽造有價證券之重度行為所吸收，不另論罪，惟事實一（三）後
    段及一（六）部分係另行起意，仍應論罪。按公益彩券於實行券面所表示之權利
    時，必須占有該券為其特質，自屬有價證券之一種；復按公益彩券之變造，係指
    該券本身原具有價值，僅將其內容加以變造而言，而未中獎之公益彩券，其本身
    已無價值，惟一經改造使與中獎金額相同，即能行使其券面所載之權利，自係偽
    造而非變造，最高法院四十一年度台上字第九六號判例可資參照，是本件被告所
    為，應係犯刑法第二百零一條第一項之意圖供行使之用，偽造有價證券罪及第二
    項之行使偽造有價證券罪，公訴人雖於起訴書犯罪事實欄載為「變造」有價證券
    ，惟於所犯法條欄中載明「偽造」有價證券罪，是起訴書犯罪事實欄應係誤載，
    附此敘明。被告連續多次意圖供行使之用，偽造有價證券，及二次行使偽造有價
    證券，均時間緊接，犯罪構成要件相同，顯係基於概括犯意反覆為之，各依刑法
    第五十六條之規定論以連續犯並加重其刑。被告所犯詐欺取財、意圖供行使之用
    ，偽造有價證券罪、行使偽造之有價證券罪、竊盜罪四罪間，犯意各別，行為互
    異，應予分論併罰。被告於八十三年間因誣告案件，經臺灣士林地方法院判處有
    期徒刑七月，嗣經臺灣高等法院駁回上訴確定，甫於八十六年二月十八日執行完
    畢等情，有臺灣高等法院檢察署刑案紀錄簡覆表一紙附卷可按，其於五年內再犯
    有期徒刑以上之前揭四罪，為累犯，均應依法加重其刑。爰審酌被告以前揭偽造
    、竊取或詐欺彩券等不法方式營生，因前向被害人購得之公益彩券未中獎即思報
    復，參以其所偽造、竊取及詐欺得公益彩券之數量非少，對於社會交易秩序產生
    嚴重危害，雖犯後坦承部分犯行，惟犯後均未償還被害人等情，分別量處如主文
    所示之刑，及定其應執行之刑。
三、扣案如附表所示之偽造公益彩券二十四張，應依刑法第二百零五條宣告沒收，另
    被告持向詹澤熞行使之偽造中獎十萬元之公益彩券，雖未扣案，惟亦無證據證明
    已滅失，亦應依刑法第二百零五條宣告沒收之。至扣案之公益彩券二百八十六張
    ，雖為被告向姚明吉詐得之物或衍生之物，惟此非被告所有，爰不另為沒收之諭
    知。
四、至事實一（七）之部分，雖公訴人起訴事實未敘及被告尚竊得捷運車票一張、公
    車票一張、殘障手冊一張、彩券經銷證一張、已中獎彩券一千元四張、五千元二
    張、二百元一百八十張、現金千元鈔十八萬元、百元鈔約六千元、零錢約二、三
    百元等物，惟前揭物品均裝載於公訴人所起訴被告竊得之黑色皮包內，是此部分
    之事實與公訴人起訴之事實屬實質上一罪，為起訴效力所及，乙○自得併予審究
    。
五、又事實一（三）被告持向詹澤熞行使之偽造公益彩券一張，及事實一（六）被告
    持向蔡金蓮行使之偽造公益彩券三張，被告堅詞否認有偽造之情，又查無證據認
    確係被告偽造，惟此部分與前揭所論之行使偽造有價證券有低度重度之吸收關係
    ，爰不另為無罪之諭知。
據上論斷，應依刑事訴訟法第二百九十九條第一項前段，刑法第五十六條、第二百零
一條第一項、第二項、第二百零五條、第三百二十條第一項、第三百三十九條第一項
、第四十七條、第五十一條第五款，罰金罰鍰提高標準條例第一條前段，判決如主文
。
本案經檢察官林美玲到庭執行職務。
中      華      民      國      九十    年      四      月    二十七    日
                                  臺灣臺北地方法院刑事第一庭
                                      法  官  陳  嘉  琪
右正本證明與原本無異。
如不服本判決，應於判決送達後十日內，向乙○提出上訴狀。
                                      書記官  林  素  霜
中      華      民      國      九十    年       五     月    一        日
刑法第二百零一條
意圖供行使之用，而偽造、變造公債票、公司股票或其他有價證券者，處三年以上十
年以下有期徒刑，得併科三千元以下罰金。
行使偽造、變造之公債票、公司股票或其他有價證券，或意圖供行使之用，而收集或
交付  於人者，處一年以上七年以下有期徒刑，得併科三千元以下罰金。
刑法第二百零五條
偽造、變造之有價證券、郵票或印花稅票及前條之器械原料，不問屬於犯人與否，沒
收之。
刑法第三百二十條
一意圖為自己或第三人不法之所有，而竊取他人之動產者，為竊盜罪，處五年以下有
  期徒刑、拘役或五百元以下罰金。
二意圖為自己或第三人不法之利益，而竊佔他人之不動產者，依前項之規定處斷。
三前二項之未遂犯罰之。
刑法第三百三十九條
一意圖為自己或第三人不法之所有，以詐術使人將本人或第三人之物交付者，處五年
  以下有期徒刑、拘役或科或併科一千元以下罰金。
二以前項方法得財產上不法之利益或使第三人得之者亦同。
三前二項之未遂犯罰之。
附表：
┌───┬───────┬─────────┬────────────┐
│編號  │ 公益彩券期別 │  彩 券 檢 查 號  │偽造金額（新台幣）或號碼│
├───┼───────┼─────────┼────────────┤
│  一  │   第四期     │  00 000000 000   │     壹千元             │
├───┼───────┼─────────┼────────────┤
│  二  │   第四期     │  00 000000 000   │     伍千元             │
├───┼───────┼─────────┼────────────┤
│  三  │   第三期     │  00 000000 000   │     0000000            │
├───┼───────┼─────────┼────────────┤
│  四  │   第五期     │  00 000000 000   │     0000000            │
├───┼───────┼─────────┼────────────┤
│  五  │   第五期     │  00 000000 000   │     0000000            │
├───┼───────┼─────────┼────────────┤
│  六  │   第五期     │  00 000000 000   │     0000000            │
├───┼───────┼─────────┼────────────┤
│  七  │   第四期     │  00 000000 000   │     0000000            │
├───┼───────┼─────────┼────────────┤
│  八  │   第六期     │  00 000000 000   │     壹萬元             │
├───┼───────┼─────────┼────────────┤
│  九  │   第四期     │  00 000000 000   │     壹萬元             │
├───┼───────┼─────────┼────────────┤
│  十  │   第四期     │  00 000000 000   │     壹萬元             │
├───┼───────┼─────────┼────────────┤
│十一  │   第四期     │  00 000000 000   │     壹萬元             │
├───┼───────┼─────────┼────────────┤
│十二  │   第四期     │  00 000000 000   │     伍千元             │
├───┼───────┼─────────┼────────────┤
│十三  │   第四期     │  00 000000 000   │     0000000            │
├───┼───────┼─────────┼────────────┤
│十四  │   第四期     │  00 000000 000   │     0000000            │
├───┼───────┼─────────┼────────────┤
│十五  │   第四期     │  00 000000 000   │     0000000            │
├───┼───────┼─────────┼────────────┤
│十六  │   第四期     │  00 000000 000   │     0000000            │
├───┼───────┼─────────┼────────────┤
│十七  │   第四期     │  00 000000 000   │     0000000            │
├───┼───────┼─────────┼────────────┤
│十八  │   第四期     │  00 000000 000   │     0000000            │
├───┼───────┼─────────┼────────────┤
│十九  │   第四期     │  00 000000 000   │     0000000            │
├───┼───────┼─────────┼────────────┤
│二十  │   第四期     │  00 000000 000   │     0000000            │
├───┼───────┼─────────┼────────────┤
│二一  │   第四期     │  00 000000 000   │     0000000            │
├───┼───────┼─────────┼────────────┤
│二二  │   第五期     │  00 000000 000   │     0000000            │
├───┼───────┼─────────┼────────────┤
│二三  │   第五期     │  00 000000 000   │     0000000            │
├───┼───────┼─────────┼────────────┤
│二四  │   第五期     │  00 000000 000   │     0000000            │
└───┴───────┴─────────┴────────────┘


司法院資訊處製作；財團法人民間司法改革基金會備份。
